# 请教陈版主，IFRS9IFRS9下外币双币种定存的处理

提问人：wx_5e854f11966d 时间：2020-04-02 08:05:26
陈版主您好，想请教一下双币种定存在现今IFRS9准则下要怎样处理。比如：
公司买了一份港币对人民币的双币种定存, 我们的记账本位币为人民币，存款的具体情况如下：
存款本金：港币 2 亿元
存款当日港币兑人民币历史汇率： 0.89553
存款到期利息：港币 1,648,219.18
存款到期日锁定汇率（RMB/HKD）: 0.9107
定存的条款规定，如果存款到期当日人民币兑港币的汇率低于锁定汇率0.9107，那银行就把本金加利息一共201,648,219.18港币以港币的形式支付给公司。如果到期日汇率大于0.9107，银行就把本金加利息一共201,648,219.18 港币以锁定汇率0.9107兑换成人民币，也就是 183,641,033.21 人民币支付给公司。
这个双币种定存感觉就是一份定期存款中镶嵌了一个期权。
想请教一下陈版主：
1.在新的IFRS9准则下，是不是这一整份的双币种定存要当做一个整体的交易性金融资产核算，不可以分割。初始计量的时候就是不是把本金港币1,648,219.18直接按照当日汇率0.89553装换成人民币，计入交易性金融资产？
2.在后续每个月的计量中，每个月末是不是根据应收利息加上本金的总额，再考虑入汇率变动的影响，将整体人民币月末金额与初始确认时人民币本金的差额计入公允价值变动损益，而不是分开计提应收利息和汇兑损益？
3.如果存款到期，汇率是9.2， 到期损益是要怎样计量？
感谢陈版主解答

回答人：chenyiwei
1 、由于是与同一个交易对手签订的一个整体合同，故属于包含嵌入衍生工具的混合工具。新的IFRS9准则下，这一整份的双币种定存要当做一个整体的交易性金融资产核算，不可以分割。可以理解为“初始计量的时候就是把本金港币1,648,219.18直接按照当日汇率0.89553装换成人民币，计入交易性金融资产”。
2 、可以这样理解。
3 、到期如果兑换回人民币的，则整体损益就是存出港币按存出日即期汇率折算的人民币金额和收回的人民币金额之差，包含了正常的利息收益和期权收益；到期如果收回港币的，则按收回的港币金额按收回日即期汇率折算的人民币金额与存出港币按存出日即期汇率折算的人民币金额相比的差额作为整体持有期间损益。